【裁判字號】    99,審訴,422
【裁判日期】    990712
【裁判案由】    違反毒品危害防制條例
【裁判全文】
臺灣新竹地方法院刑事判決             99年度審易字第419號
公  訴  人  臺灣新竹地方法院檢察署檢察官
被      告  甲○○
上列被告因贓物等案件，經檢察官提起公訴（98年度偵字第9186
號、99年度偵字第3436號、99年度毒偵字第324 號、第735 號、
第875 號），本院合併審理並依簡式審判程序判決如下：
    主  文
甲○○犯攜帶兇器竊盜罪，累犯，處有期徒刑柒月；扣案之鐵鋸
壹把、鋸條貳條，沒收之。又故買贓物，累犯，處有期徒刑月
。又施用第二級毒品，累犯，處有期徒刑月。又施用第一級毒
品，累犯，處有期徒刑柒月。又施用第二級毒品，累犯，處有期
徒刑月。又施用第二級毒品，累犯，處有期徒刑月；扣案之
甲基安非他命肆包毛重共肆點壹公克，沒收銷燬之。主刑部分應
執行有期徒刑壹年捌月。
    事實及理由
壹、構成犯罪事實：
一、甲○○出於為自己不法所有目的的犯罪意思，於民國98年12
    月13日下午1 時30分許，駕駛車牌號碼CE－7570號自用小客
    車，前往位於新竹縣湖口鄉湖口村羊喜窩之廢棄「來來遊樂
    區」，持足以攻擊人身，危害人生命、身體安全，在客觀上
    具有危險性可供兇器使用的鐵鋸1 把（含鋸條），以上開鐵
    鋸鋸斷鋼筋之方式，竊取再興球場所有之插立於泥土內之鋼
    筋共26條（共價值新臺幣〈下同〉2,000 元），得手後正將
    上開鋼筋搬運上車之際，為警當場查獲，並扣得其所有的鐵
    鋸1 把、鋸條2 條，以及上開竊得之物（已由盧廷龍領回）
    ，始知上情。
二、甲○○於99年3 月11日晚上7 時許，在新竹縣竹東鎮下公館
    之榮民醫院旁之河堤公園內，明知真實姓名年籍不詳綽號「
    阿芳」或「阿飛」之成年男子所持有之車牌號碼QP－3650號
    自小客車1 輛，係來路不明之贓物（該車引擎號碼：YLN331
    GDA02862號，係陳忠慶所有，於99年3 月9 日上午10時許，
    在新竹市○○○街106 號旁停車場內失竊），竟基於故買贓
    物的犯罪意思，以1,500 元至2,000 元之價格，向綽號「阿
    芳」或「阿飛」之成年男子購買該車。嗣於99年3 月16日上
    午7 時20分許，甲○○駕駛上開贓車前往位於新竹縣關西鎮
    ○○○段98之2 地號之「揚運企業社」資源回收場變賣物品
    時，為監視錄影系統所攝錄，經警於同日前往上揭資源回收
    廠實施查贓，而循線扣得上開自小客車1 輛（已由陳忠慶領
    回），始查悉上情。
三、施用毒品部分：
（一）甲○○前於97年3 月間，因施用第二級毒品案件，經本院
      以97年度毒聲字第67號裁定送觀察、勒戒，並於97年4 月
      28日入所執行觀察勒戒後，認無繼續施用毒品之傾向，於
      97年6 月24日釋放出所執行完畢，嗣經臺灣新竹地方法院
      檢察署檢察官於97年6 月24日以97年度毒偵字第357 號為
      不起訴處分確定。
（二）甲○○不知警惕，於前開觀察勒戒處分執行完畢釋放後5
      年內，復分別基於施用第一級、第二級毒品的犯罪意思，
      於下列時間，分別為下列行為：
  １、基於施用第二級毒品甲基安非他命的犯罪意思，於98年12
      月13日上午9 時許，在其友人位於新竹縣關西鎮之住處內
      ，以將甲基安非他命置於玻璃球吸食器內，再以火燒烤，
      吸其煙霧之方式，施用第二級毒品甲基安非他命1 次。嗣
      於98年12月13日下午3 時30分許，在位於新竹縣湖口鄉湖
      口村羊喜窩之廢棄「來來遊樂區」內，因另案為警查獲，
      經徵得其同意採集其尿液送驗結果，呈安非他命、甲基安
      非他命陽性反應，始悉上情。
  ２、又另行起意，(1)復基於施用第一級毒品海洛因的犯罪意思
      ，於99年1 月12日晚上某時許，在新竹縣湖口鄉的朋友住
      處，以將海洛因粉末用火燒烤，吸其煙霧之方式，施用第
      一級毒品海洛因1 次。(2)另基於施用第二級毒品甲基安非
      他命的犯罪意思，於99年1 月13日上午8 時許，在新竹縣
      新埔鄉大茅埔43號的住處內，以將甲基安非他命置於玻璃
      球吸食器內，再以火燒烤，吸其煙霧之方式，施用第二級
      毒品甲基安非他命1 次。嗣於99年1 月13日晚上10時許，
      因其為毒品列管人口而為警通知至新竹縣政府警察局新埔
      分局照門派出所採驗尿液，送驗結果呈嗎啡陽性及安非他
      命、甲基安非他命陽性反應，始悉上情。
  ３、又另行起意，復基於施用第二級毒品甲基安非他命的犯罪
      意思，於99年4 月1 日上午9 時許，在新竹縣新埔鄉大茅
      埔43號的住處內，以將甲基安非他命置於玻璃球吸食器內
      ，再以火燒烤，吸其煙霧之方式，施用第二級毒品甲基安
      非他命1 次。嗣於99年4 月1 日下午6 時許，在新竹縣新
      埔鎮○○○○道路上，因另案為警查獲，並扣得第二級毒
      品甲基安非他命4 包毛重共4.1 公克，經徵得其同意採集
      其尿液送驗結果，呈安非他命、甲基安非他命陽性反應，
      始悉上情。
貳、程序方面：
    本件被告甲○○所犯攜帶兇器竊盜、故買贓物、施用第一級
    毒品、施用第二級毒品等罪，均非死刑、無期徒刑、最輕本
    刑為3 年以上有期徒刑之罪，或高等法院管轄第一審之案件
    ，被告於本院準備程序進行中，就被訴事實為有罪之陳述，
    經本院合議庭認合於刑事訴訟法第273 條之1 第1 項之規定
    ，裁定進行簡式審判程序，此合先敘明。
、認定犯罪事實所根據的證據及理由：
一、被告甲○○於警局詢問時、檢察官偵查中之供述，及本院準
    備程序、簡式審判程序訊問時之自白。
二、證人即告訴人（被害人）陳忠慶於警詢時之指訴。
三、證人即再興球場場務組長盧廷龍、證人即揚運企業社負責人
    柯俊光於警詢時之證述。
四、扣案之鐵鋸1 把、鋸條2 條、甲基安非他命4 包毛重共4.1
    公克可資佐證。
五、贓物認領保管單2 紙、現場暨扣案物照片8 幀、揚運企業社
    廢棄物品回收登記表、新竹縣政府警察局車輛尋獲電腦輸入
    單各1 份、監視錄影畫面翻拍照片8 幀在卷可查。
六、被告於98年12月13日為警查獲時，經採尿送驗結果，呈第二
    級毒品安非他命、甲基安非他命陽性反應，有新竹縣政府警
    察局毒品犯罪嫌疑人尿液採驗作業管制紀錄影本、詮昕科技
    股份有限公司於98年12月25日所出具之原樣編號「北98458
    」號濫用藥物尿液檢驗報告影本各1 紙附卷可佐。
七、又被告於99年1 月13日經採尿送驗結果，呈第一級毒品嗎啡
    陽性反應，及第二級毒品安非他命、甲基安非他命陽性反應
    ，有採尿室毒品人口到場採尿名冊影本、台灣檢驗科技股份
    有限公司於99年2 月9 日所出具之檢體編號「GＺ0000000000
    0 」號濫用藥物檢驗報告影本各1 紙在卷可憑。
八、再被告於99年4 月1 日為警查獲時，經採尿送驗結果，呈第
    二級毒品安非他命、甲基安非他命陽性反應，有採尿室毒品
    人口到場採尿名冊影本、台灣檢驗科技股份有限公司於99年
    4 月21日所出具之檢體編號「GＺ00000000000 」號濫用藥物
    檢驗報告影本各1 紙在卷可查。
九、臺灣高等法院被告前案紀錄表、全國施用毒品案件紀錄表、
    刑案資料查註紀錄表、矯正簡表各1 份在卷可查。
肆、論罪科刑的理由：
一、論罪：
（一）按刑法第321 條第1 項第3 款攜帶兇器竊盜罪所謂之兇器
      ，其種類並無限制，凡客觀上足對人之生命、身體、安全
      構成威脅，具有危險性之器械均屬之，此有最高法院79年
      度台上字第5253號判例意旨可資參照。而鐵鋸係金屬製品
      ，質地堅硬，得以鋸斷堅硬之鋼筋，客觀上得持以攻擊人
      身，對人之生命、身體、安全構成威脅，為具有相當危險
      性之器械，證諸前開判例意旨，自屬刑法第321 條第1 項
      第3 款所稱之兇器。
（二）核被告甲○○於構成犯罪事實欄一所為，係犯刑法第321
      條第1 項第3 款之攜帶兇器竊盜罪；於構成犯罪事實欄二
      所為，係犯刑法第349 條第2 項之故買贓物罪；於構成犯
      罪事實欄三（二）１、２(2)、３共3 次所為，均係犯毒品
      危害防制條例第10條第2 項之施用第二級毒品罪；於構成
      犯罪事實欄三（二）２(1)所為，係犯毒品危害防制條例第
      10條第1 項之施用第一級毒品罪。被告持有第一級、第二
      級毒品之低度行為為施用第一級、第二級毒品之高度行為
      所吸收，均不另論罪。
（三）數罪併罰：被告所犯前開攜帶兇器竊盜1 罪、故買贓物1
      罪、施用第一級毒品1 罪、施用第二級毒品3 罪各罪間，
      犯意各別、行為互殊，應予分別論罪，合併處罰之。
（四）累犯：被告甲○○前曾於96年12月間，因竊盜案件，經
      本院於97年3 月18日，以97年度竹簡字第132 號判決，判
      處有期徒刑5 月，嗣於97年4 月3 日確定；又於97年1
      月間，因竊盜案件，經本院於97年1 月29日，以97年度竹
      北簡字第48號判決，判處有期徒刑6 月，嗣於97年2 月22
      日確定；又於97年2 月間，因竊盜案件，經本院於97年
      5 月5 日，以97年度易字第275 號判決，判處有期徒刑6
      月，嗣於97年5 月5 日確定，上開各罪並經本院以97年度
      聲字第828 號裁定，定應執行刑為有期徒刑1 年4 月確定
      ，於97年6 月24日入監執行，嗣於98年7 月24日縮短刑期
      假釋付保護管束出監，並於98年9 月17日保護管束期滿假
      釋未經撤銷視為執行完畢等情，有臺灣高等法院被告前案
      紀錄表及刑案資料查註紀錄表各1 份為證，其於5 年以內
      故意再犯本件有期徒刑以上之罪，為累犯，應依刑法第47
      條第1 項規定，加重其刑。
二、科刑：
（一）主刑：審酌被告素行不良，不思以勞力賺取所需，以攜帶
      兇器之加重竊盜方式而竊取他人之財物，其所為顯不尊重
      他人財產權益，及竊盜所得財物之價值，及被告未以正途
      取得汽車使用，竟以明顯之低價而購買來路不明之贓物的
      犯罪動機、手段、目的，使被害人於財產遭受不法侵害後
      ，其回復權利之行使發生困難，及被告經施以觀察勒戒處
      分後，本次又再度施用足以導致精神障礙及生命危險之成
      癮性毒品，其前經施以觀察勒戒仍無法使其戒斷毒癮，足
      見其缺乏拒用毒品之決心及悔改之意，兼以施用毒品所生
      危害以自戕健康為主，及其施用次數，犯罪後坦白承認犯
      行等一切情狀，各量處如主文所示之刑，並定其應執行之
      刑，以資懲儆。
（二）從刑（沒收銷燬及沒收）：扣案之甲基安非他命4 包毛重
      共4.1 公克，係屬毒品危害防制條例第2 條第2 項第2 款
      所稱之第二級毒品，為違禁物，不問屬於犯人與否，應依
      毒品危害防制條例第18條第1 項前段之規定，宣告沒收銷
      燬之。另扣案之鐵鋸1 把、鋸條2 條，為被告所有，且為
      供本件竊盜犯行所用之物，業經被告供明在卷，爰依刑法
      第38條第1 項第2 款之規定，宣告沒收之。
伍、適用法律依據：
一、程序法方面：刑事訴訟法第273 條之1 第1 項、第299 條第
    1 項前段。
二、實體法方面：毒品危害防制條例第10條第1 項、第2 項、第
    18條第1 項前段，刑法第11條、第321 條第1 項第3 款、第
    349 條第2 項、第47條第1 項、第51條第5 款、第38條第1
    項第2 款，刑法施行法第1 條之1 第1 項、第2 項前段，判
    決如主文。
本案經檢察官張嘉宏到庭執行職務。
中    華    民    國    99    年    7     月    12    日
                    刑事第九庭法  官          馮俊郎
以上正本證明與原本無異。
如不服本判決，應於判決送達後10日內向本院提出上訴書狀。上
訴書狀應敘述具體理由，未敘述上訴理由者，應於上訴期間屆滿
後20日內補提理由書狀於本院（均須按他造當事人之人數附繕本
）「切勿逕送上級法院」。
中    華    民    國    99    年    7     月    12    日
                              書記官          王思穎
附錄本案論罪科刑實體法條全文：
＊刑法第321 條第1 項第3 款：
犯竊盜罪而有左列情形之一者，處6 月以上、5 年以下有期徒刑
：
三、攜帶兇器而犯之者。
【刑法第320 條第1 項：
意圖為自己或第三人不法之所有，而竊取他人之動產者，為竊盜
罪，處5 年以下有期徒刑、拘役或500 元以下罰金。】
＊刑法第349 條第2 項：
搬運、寄藏、故買贓物或為牙保者，處5 年以下有期徒刑、拘役
或科或併科1,000 元以下罰金。（罰金之貨幣單位改為新臺幣，
並提高為30倍）
＊毒品危害防制條例第10條第1 項、第2 項：
施用第一級毒品者，處6 月以上5 年以下有期徒刑。
施用第二級毒品者，處3 年以下有期徒刑。

司法院資訊處製作；財團法人民間司法改革基金會備份。
